# 请教陈版，关于合并口径下的金融负债确定问题

提问人：chenyiwei 时间：2017-07-12 19:01:34
基金由D、Y两个合伙人组成。尽管有很大可能该基金就是为了B的融资目的而专门设立的，但现有证据并不表明集团公司A控制了该基金，因此该基金不纳入A的合并报表范围。该基金应由Y银行控制，纳入Y的合并报表范围。 但在A的合并报表层面，基于其确定的回购义务和差额补足义务，应将B接受C的出资确认为负债，B分配给C的收益和A自身对收益不足部分的补足金额确认为利息支出。
上述处理结论在差额补足义务更换为担保的情况下，不受该变化的影响。

回答人：chenyiwei
基金由D、Y两个合伙人组成。尽管有很大可能该基金就是为了B的融资目的而专门设立的，但现有证据并不表明集团公司A控制了该基金，因此该基金不纳入A的合并报表范围。该基金应由Y银行控制，纳入Y的合并报表范围。 但在A的合并报表层面，基于其确定的回购义务和差额补足义务，应将B接受C的出资确认为负债，B分配给C的收益和A自身对收益不足部分的补足金额确认为利息支出。
上述处理结论在差额补足义务更换为担保的情况下，不受该变化的影响。

提问人：yohac 时间：2017-07-13 09:26:05
谢谢陈版深入浅出的解答，获益匪浅。 多问一句，您说了“在A的合并报表层面，基于其确定的回购义务和差额补足义务”，实际情况下，第一，集团A没有确定回购义务；第二，子公司B的经营状况不错，经营性现金流和融资性现金流都不错，有足够的还款能力，也就是说集团A需要履行差额补足义务的概率很低。请问，这种情况下也需要确定为负债么？

回答人：chenyiwei
合并报表层面仍然是负债，因为合并集团（不论具体由谁承担）是承担了每年支付固定金额给投资人的合同义务的，所以满足金融负债的定义和确认条件。